# 联营公司高管股份支付问题

提问人：ivancheng 时间：2017-01-06 14:12:09
为啥我的帖子只能发一部分出来？

回答人：chenyiwei
实在不行可以传附件上来。

提问人：ivancheng 时间：2017-1-6 20:25:05
@chenyiwei
对于这个问题，我觉得需要分为三个角度考虑：
1 、联营企业单体报表处理
附件中是我参照International GAAP 2016的理解，以及查阅陈版主的一些回复的疑问，望请指教！！！

回答人：chenyiwei
我更倾向于你所认为的“条件难以满足且可能确认投资成本增加的同时导致确认一项投资减值”的第二种观点。并且本帖和你所引用的另一贴中的回复实际上都体现了这一点，即投资方是增加投资成本而不在其单独报表确认费用